【裁判字號】    89,易,604
【裁判日期】    900724
【裁判案由】    詐欺
【裁判全文】
臺灣基隆地方法院刑事判決                          八十九年度易字第六０四號
    公  訴  人  臺灣基隆地方法院檢察署檢察官
    被      告  甲○○
右列被告因詐欺案件，經檢察官提起公訴 (八十九年度偵緝字第二五五號)，本院判
決如左：
    主  文
甲○○共同意圖為自己不法之所有，以詐術使人將本人之物交付，處有期徒刑柒月。
    事  實
一、甲○○與劉錦霏（通緝中）為姊妹，基於意圖為自己不法之所有共同犯意聯絡，
    於民國八十五年十二月廿八日，在基隆市○○○路五九之二號二樓，佯向美世界
    化工廠有限公司（下稱美世界公司）業務經理丙○○表示有意經銷該公司之化妝
    品，並訂購該公司出品之飛碟唇彩五十盒、飛碟香膏五十盒、小口紅五十盒、小
    指甲油五十盒、展示盒一百組等化妝品，總價值約三十八萬五千二百元，致丙○○陷於錯誤，而依約於八十六年一月七日將渠等所訂購之前開化妝品送抵台東市
    ○○路十一號交付予甲○○姊妹，甲○○、劉錦霏則交付現金三萬五千二百元，
    其餘三十五萬元則由甲○○於同日簽發到期日為同年月十三日，面額三十五萬元
    ，票號○七二六三一號之本票一紙交給丙○○收執。嗣於同年月八日至十二日，
    甲○○在美世界公司業務員乙○○之輔導下，將前揭訂購之化妝品全數售罄，惟
    本票屆期後，經丙○○提示未獲付款，甲○○、劉錦霏姊妹並企圖再向丙○○訂
    購貨品，惟為丙○○所拒，甲○○迄亦未清償前揭三十五萬元貨款。
二、案經丙○○告發由台灣基隆地方法院檢察署檢察官偵查起訴。
    理  由
一、訊據被告甲○○固承認右揭時地訂購化妝品，且未清償全部貨款之事實，惟矢口
    否認有何詐欺犯行，辯稱：丙○○所交付予伊之化妝品有瑕疵，伊與其妹劉錦霏
    均要求退貨，惟丙○○不允，且伊除訂金外，另交付十萬元貨款予丙○○，所積
    欠貨款應係二十五萬元云云。經查：右揭事實，業據告發人丙○○迭於偵查中及
    本院調查審理中指述甚詳，並有訂貨處理單、經銷合約書影本各一紙在卷可稽。
    再丙○○於交付前揭貨物予被告及其妹劉錦霏後，委託其友人乙○○自八十六年
    一月八日至同年月十二日間，與被告之妹劉錦霏將貨品送至客戶處，並製作日報
    表四紙由劉錦霏簽名，五天內貨品全部舖完，嗣被告要求再訂貨，惟為丙○○以
    其前貨款未清償為由拒絕之事實，業據證人乙○○於偵查中結證屬實（見偵查卷
    第三十一頁背面），復有日報表影本四紙在卷可憑；而證人即美世界公司職員胡
    秀香亦於本院調查中證稱八十六年三、四月間，劉錦霏曾二度至美世界公司要求
    再訂貨，而為丙○○所拒等語（見本院九十年六月十二日訊問筆錄），足徵被告
    所辯丙○○所交付之貨品有瑕疵伊要求退貨未果，始未給付貨款云云，純係卸責
    之詞，不足採信。又被告雖另辯稱伊除訂金外，已清償丙○○十萬元云云，證人
    即被告友人孫培原亦於本院調查中附和其詞，惟經本院隔離訊問，證人孫培原證
    稱「．．．我從來不知道被告在做化粧品生意，直到當天才曉得，告訴人中午的
    時候來找被告要收錢拿著一張本票（面額不清楚）說第一期要付十萬元，他剛來
    的時候，我在樓上睡午覺，因被告答應給告訴人貨款，我打電話給我姐姐要借十
    萬元，過了一會兒，當天甲○○、劉錦霏和劉的媽媽都在場，甲○○的媽媽載我
    去姐姐那裡拿了十萬元給告訴人... 告訴人拿了錢之後還有坐了一下才走，並未
    提到第二、三期的錢要如何清償。」（見本院九十年七月三日訊問筆錄），被告
    則稱「... 告訴人找我的時候證人本來在外面，告訴人大約是那天中午來找我，
    告訴人要向我拿錢，我身上沒錢，證人剛好就回來瞭解情形（他早知道我做化妝
    品，但是當天他才知道我欠告訴人錢）... 他去他姐姐那裡拿錢回來給告訴人，
    告訴人拿到錢後就走了，告訴人說你們反應的問題他會向公司反應，因為我告訴
    告訴人貨物的問題不處理我無法付第二期以後的款項給他」（見同日訊問筆錄）
    ，觀諸證人與被告二人就證人事先究否知悉被告從事化妝品經銷、清償貨款當日
    情形、丙○○取得貨款離去時間各節，所陳均非一致，且丙○○既未獲全額清償
    ，於離去前必就餘款清償事宜與被告商討，證人竟稱丙○○未提及第二期以後之
    貨款如何清償云云，實與常情相違，益徵證人證言無非迴護之詞，不足採信。綜
    上所述，被告所辯均不足採，本案事證明確，被告犯行堪予認定，應依法論科。
二、核被告甲○○所為，係犯刑法第三百三十九條第一項之詐欺取財罪，被告甲○○
    與劉錦霏彼此間，有犯意聯絡，行為分擔之事實，均為共同正犯。爰審酌被告犯
    罪所得及其犯罪後經通緝始到案，且迄未與被害人丙○○達成和解，態度非佳等
    一切情狀，量處如主文所示之刑，以示懲儆。
據上論斷，應依刑事訴訟法第二百九十九條第一項前段，刑法第二十八條、第三百三
十九條第一項，罰金罰鍰提高標準條例第一條前段，判決如主文。
本案經檢察官劉嶽承到庭執行職務。
中    華    民    國      九十        年      七      月    二十四      日
                                      臺灣基隆地方法院刑事第三庭
                                            法  官    姚  貴  美
右正本證明與原本無異。
對於本件判決如有不服，應於收受送達後十日內，向本院提出上訴書狀，上訴於臺灣
高等法院，並按他造當事人之人數附具繕本。
中    華    民    國      九十        年      八      月    十五        日
附錄論罪法條
刑法第三百三十九條第一項：
意圖為自己或第三人不法之所有，以詐術使人將本人或第三人之物交付者，處五年以
下有期徒刑、拘役或科或併科一千元以下罰金。


司法院資訊處製作；財團法人民間司法改革基金會備份。
